# 投资性房地产公允价值模式下发生的改良支出

提问人：tony868lamy 时间：2011-06-13 10:59:30
如何进行会计核算？计入投资性房地产-成本吗？然后结合期末公允价值变动对期末“投资性房地产-公允价值变动”进行相应的调整。

回答人：chenyiwei
改良支出是否符合资本化条件，属于初始计量问题，是根据准则对初始计量条件的规定进行判断的，与后续计量采用成本模式还是公允价值模式无关。如果符合资本化条件的，可按你说的方法处理。

回答人：chenyiwei
回复 tony868lamy 的帖子
我理解应作摊销处理，但建造期内的摊销额应当计入房屋建筑物的建造成本。这与用于建造自用房屋建筑物的占地在建设期间的处理原则是一致的。

回答人：chenyiwei
回复 中国注册会计师 的帖子
从会计准则角度考虑，合法取得土地的所有权或使用权是在其上建造房屋建筑物并在完工后的使用寿命内合法使用该房屋建筑物的前提，所以土地使用权在建造期内的摊销属于房屋建筑物达到预定可使用状态之前的必要支出，应当计入房屋建筑物价值。当然在造价审核中是需要扣除这一部分的。